【裁判字號】    95,上易,1254
【裁判日期】    951026
【裁判案由】    竊盜
【裁判全文】
臺灣高等法院臺中分院刑事判決        95年度上易字第1254號
上  訴  人  臺灣彰化地方法院檢察署檢察官
被      告  丙○○
上列上訴人因被告竊盜案件，不服臺灣彰化地方法院95年度易字
第599號中華民國95年8月28日第一審判決（起訴案號：臺灣彰化
地方法院檢察署95年度偵字第3900號；移送併辦案號：臺灣臺中
地方法院檢察署95年度偵字第11602、13603號、臺灣彰化地方法
院檢察署95年度偵字第5211、5408、5461、5614、6177號），提
起上訴，及移送併案（臺灣彰化地方法院檢察署95年度偵字第88
05、7981、8920號），本院判決如下：
    主  文
原判決撤銷。
丙○○共同連續竊盜，累犯，處有期徒刑貳年。扣案之黏貼片捌
片、雙面膠帶參捲、鑰匙貳支均沒收。
    事  實
一、丙○○前於民國九十三年間因竊盜案件，經原審法院以九十
    三年度易字第三０三號判決判處有期徒刑六月確定；又於同
    年因施用毒品案件，經臺灣臺中地方法院以九十三年度訴字
    第二五四七號判處有期徒刑十月確定，上開二案並定應執行
    刑為有期徒刑一年二月，入監執行後，於九十四年十一月五
    日（起訴書誤載為九十五年一月十三日）縮短刑期執行完畢
    。詎其仍不知悔改，因缺錢花用，竟基於意圖為自己不法所
    有之概括犯意，連續於：(一)獨自一人於附表一所示之時間、
    地點，行竊附表一所示之機車（ 附表一編號1，係以所有人
    己○○置於置物箱之鑰匙行竊，編號2、3部分，則以自備之
    鑰匙行竊），得手後供己代步之用。(二)次於附表二所示時間
    、地點，或獨自一人或夥同有犯意聯絡之己○○（即附表二
    編號2至6部分，己○○另由臺灣南投地方法院併案審理中）
    以自製之工具雙面膠黏貼片（利用鐵片或硬幣外層再纏繞雙
    面膠並綁上細繩），以釣魚之手法，將前揭自製之雙面膠黏
    貼片放入各該寺廟之香油箱投幣口，黏取箱內香油錢，行竊
    如附表二所示之財物得逞。嗣於九十五年一月一日十三時四
    十分許， 丙○○甫自附表二編號1所示之廟宇行竊得手，即
    為該廟宇之管理人員李家珍發現，旋經由監視畫面，得知丙○○行竊時所騎乘之機車所有人為己○○，乃於同年三月二
    十日，通知己○○到案說明後， 始查知如附表一編號1所示
    之機車係遭丙○○所竊取，丙○○並曾騎乘上開機車前往上
    揭廟宇行竊；同年三月四日十五時三十分許，丙○○騎乘附
    表一編號2所示之機車， 行經台中縣太平市○○○街四十五
    巷時為警查獲，除當場扣得該機車外（已發還被害人丁○○
    ），並扣得丙○○所有供竊取該部機車所用之鑰匙一支；同
    年四月二十四日十三時三十分許，丙○○甫竊得附表二編號
    12之香油錢後，即為廟方人員郭明德發現報警而查獲，並於
    丙○○身上扣得現金新台幣（下同）六百元（已發還）及其
    所有供行竊所用之黏貼片二片、雙面膠帶一捲；同年五月二
    十八日十六時三十分許，丙○○因另涉毒品案件，在台中市
    ○○路與梅川西路口為警查獲，並扣得其所有供行竊所用之
    黏貼片三片，旋再經由丙○○之供述，在附表二編號13香油
    錢箱內再扣得所有供行竊所用之黏貼片一片；同年六月二十
    日十二時五十分許， 丙○○騎乘所竊得如附表二編號3所示
    之機車，行經台中縣太平市○○路與東方街口時為警查獲，
    並扣得其所有供行竊上開機車所用之鑰匙一支、甫竊自附表
    二編號16之現金三百元（已發還），及供行竊所用之黏貼片
    二片、雙面膠帶二捲。
二、案經彰化縣警察局鹿港分局報請臺灣彰化地方法院檢察署檢
    察官偵查起訴及彰化縣警察局鹿港分局（其中己○○就其被
    害部分有向鹿港分局提出告訴）、和美分局報請臺灣彰化地
    方法院檢察署，台中市警察局第二、三分局報請臺灣台中地
    方法院檢察署檢察官偵查後移送原審併辦，暨彰化縣警察局
    鹿港分局報請臺灣彰化地方法院檢察署檢察官偵查後移送本
    院併辦。
    理  由
一、上開事實，業據被告丙○○於本院審理時坦承不諱，且如附
    表一之竊盜事實，並經證人己○○、丁○○、戊○○於警詢
    中證述明確；另如附表二之竊盜事實，亦經證人即附表二所
    示寺廟之管理人員李家珍、 李傳福（附表二編號1）、李天
    良（附表二編號2）、黃大方（附表二編號3）、陳正忠（附
    表二編號4）、江慶森（附表二編號5）、江武雄（附表二編
    號6）、許連洲（附表二編號7、8）、黃貴（附表二編號9）
    、郭明德（附表二編號10、11、12）、張金河（附表二編號
    13）、吳炤烈（附表二編號14）、陳寶華（附表二編號16）
    謝金起（附表二編號17）、唐通（附表二編號18）、徐一男
    （附表二編號19）等於警詢中證述無誤，復有贓物認領保管
    單四紙、監視器翻拍照片、現場指認照片、現場測繪圖、車
    輛車牌失竊作業－查獲車輛認可資料、車籍作業系統－查詢
    認可資料、車輛協尋電腦輸入單等附卷可稽。此外，並有被
    告所有供其行竊所用之黏貼片八片、雙面膠帶三捲及鑰匙二
    支等扣案可佐，本件事證明確，被告犯行堪以認定。至於附
    表二編號15之「大湖福德祠」之管理人員陳王秀英於警詢中
    雖陳稱該廟香油錢並未失竊等語，然查，證人陳王秀英僅負
    責該廟之管理及打掃，並非主任管理委員，則該廟香油錢究
    竟有無失竊，其自難詳悉，況本件原無報案紀錄，係經被告
    自承後始帶領警方前往現場查證，堪信被告陳稱伊曾自該廟
    竊得現金一千八百餘元等語，應屬事實，而可採信，附此敘
    明。
二、查我國刑法業以中華民國九十四年二月二日總統華總一義字
    第09400014901號令修正公布第1～3、5、10、11、15、16、
    19、25～27、第四章章名、28～31、33～38、40～42、46、
    47、49、51、55、57～59、61～65、67、68、74～80、83～
    90、91-1、93、96、98、99、157、182、220、2 22、225、
    229-1、231、231-1、296-1、297、315-1、315-2、316、34
    1、343條條文；增訂第40-1、75-1條條文；刪除第56、81、
    94、97、267、322、327、331、340、345、350條條文 ；並
    自九十五年七月一日施行。被告行為後，其應適用之相關法
    律已有變更，茲就與本案適用有關之條文，比較說明如下：
  (一)法定刑中罰金刑部分：
    刑法第三十三條第五款業經修正公布，修正後刑法第三十三
    條第五款規定「罰金：新臺幣一千元以上，以百元計算之」
    ，與修正前刑法第三十三條第五款規定「罰金：（銀元）一
    元以上」不同。比較新舊法結果，以舊法即行為時法較有利
    於被告，故依刑法第二條第一項前段規定，本案關於刑法第
    三百二十條第一項普通竊盜罪之法定刑罰金部分，自應適用
    行為時之法律規定決定其罰金部分之法定刑。
  (二)法定刑中罰金刑提高標準之新舊法適用：
    被告行為後，刑法施行法第一條之一於九十五年六月十四日
    經以華總一義字第09500085181 號令修正公布增訂。修正增
    訂之刑法施行法第一條之一規定「中華民國九十四年一月七
    日刑法修正施行後（按指九十五年七月一日），刑法分則編
    所定罰金之貨幣單位為新台幣。九十四年一月七日刑法修正
    時，刑法分則編未修正之條文定有罰金刑者，自九十四年一
    月七日刑法修正施行後，就其所定數額提高為三十倍。但七
    十二年六月二十六日到九十四年一月七日新增或修正之條文
    ，就其所定數額提高為三倍」。而本件被告所犯刑法三百二
    十條第一項普通竊盜罪，其法定刑有罰金刑（ 銀元500元以
    下），且為刑法分則編未修正之條文而定有罰金刑者；於刑
    法施行法第一條之一修正增訂前，其貨幣單位為銀元，罰金
    刑之提高標準應適用罰金罰鍰提高標準條例第一條之規定「
    依法律應處罰金、罰鍰者，就其原定數額得提高為二倍至十
    倍。」而再依現行法規所定貨幣單位折算新臺幣條例第二條
    規定「現行法規所定金額之貨幣單位為圓、銀元或元者，以
    新臺幣元之三倍折算之。」如換算為新台幣，則該條法定刑
    罰金刑部分，應為罰金新台幣15000元以下（ 500元乘10乘3
    ）。如適用刑法施行法第一條之一規定提高30倍，亦為新台
    幣15000元以下（500元乘30）。比較新舊法適用之結果，其
    關於法定刑為罰金部分之提高標準，新舊法均無不利之情形
    ，故依刑法第二條第一項前段規定，自應適用行為時之法律
    即罰金罰鍰提高標準條例第一條及現行法規所定貨幣單位折
    算新臺幣條例第二條之規定。
  (三)連續犯部分：
    本件被告所犯刑法第三百二十條第一項普通竊盜罪，成立連
    續犯，因其得處徒刑之範圍乃依刑法第三百二十條第一項普
    通竊盜罪之本刑得加重至二分之一而已，顯然比依新刑法規
    定，應將該二次竊盜行為分論併罰之結果為輕，依裁判時之
    新法第二條第一項比較之結果，以修正前刑法較有利於被告
    ，應依修正刪除前刑法第五十六條規定，以連續犯論處。
  (四)共同正犯、累犯、沒收部分：
    刑法第二十八條規定業經修正公布，修正前之規定為：「二
    人以上共同實施犯罪之行為者，皆為正犯」，修正後之規定
    為：「二人以上共同實行犯罪之行為者，皆為正犯」。本案
    被告不論依修正前、後刑法第二十八條規定，均成立共同正
    犯，依刑法第二條第一項前段，自應適用行為時即修正前之
    刑法第二十八條規定。又，刑法第四十七條累犯規定亦經修
    正，然被告所犯上開之罪，不論依照修正前刑法第四十七條
    或修正後刑法第四十七條第一項規定，均成立累犯，應逕適
    用被告行為時之修正前刑法第四十七條累犯之規定。又，刑
    法第三十八條亦經修正，其中該條第三項將舊法之「以屬於
    犯人者為限」修改為「以屬於犯罪行為人者為限」，依刑法
    第二條第一項前段，亦應適用行為時之該條規定。
三、核被告丙○○所為，均係犯刑法第三百二十條第一項之普通
    竊盜罪。被告先後多次竊盜犯行，時間緊接，顯係基於概括
    之犯意，觸犯構成要件相同之罪名，為連續犯，應依修正刪
    除前刑法第五十六條規定以一罪論，並加重其刑。被告就附
    表二編號2至6部分犯行，與同案共犯己○○間，有犯意之聯
    絡與行為之分擔，應依修正前刑法第二十八條規定論以共同
    正犯。又，被告前於九十三年間因竊盜案件，經原審法院以
    九十三年度易字第三０三號判決判處有期徒刑六月確定；又
    於同年因施用毒品案件，經臺灣臺中地方法院以九十三年度
    訴字第二五四七號判處有期徒刑十月確定，上開二案並定應
    執行刑為有期徒刑一年二月，入監執行後，於九十四年十一
    月五日縮短刑期執行完畢之事實，有臺灣高等法院被告前案
    紀錄表等附卷可按，其受此有期徒刑執行完畢後，五年以內
    再故意犯本件之竊盜罪，為累犯，應依修正前刑法第四十七
    條規定遞加重其刑。另移送併辦部分，因與起訴部分間具有
    連續犯之裁判上一罪關係，為起訴效力所及，基於審判不可
    分原則，本院自得併予審理。
四、原審認被告犯罪事證明確，予以論罪科刑，固非無見，惟原
    判決就檢察官移送本院併案審理如附表二編號17、18、19所
    示竊盜犯行部分，未及併予審理，自有未洽。檢察官上訴意
    旨執此指摘原判決不當，為有理由，自應由本院將原判決撤
    銷改判。爰審酌被告年輕力壯，不事生產，妄圖不勞而獲，
    既考量其品行、犯罪之動機、目的、手段、所行竊財物之數
    額暨其犯後尚知坦承犯行等一切情狀，量處如主文第二項所
    示之刑，以資儆懲。扣案之黏貼片八片、雙面膠帶三捲及鑰
    匙二支，均屬被告所有供犯罪所用之物，業據其供承在卷，
    爰依修正前刑法第三十八條第一項第二款規定為沒收之諭知
    。
據上論結，應依刑事訴訟法第三百六十九條第一項前段、第三百
六十四條、第二百九十九條第一項前段，刑法第二條第一項前段
、第三百二十條第一項，（修正前）第二十八條、（修正刪除前
）第五十六條、（修正前）第四十七條、（修正前）第三十八條
第一項第二款，罰金罰鍰提高標準條例第一條前段，判決如主文
。
本案經檢察官甲○○到庭執行職務。
中    華    民    國    95    年    10   月    26     日
            刑事第四庭  審判長法  官  洪  耀  宗
                              法  官  陳  欣  安
                              法  官  江  德  千
上列正本證明與原本無異。
不得上訴。
                              書記官  吳  麗  琴
中    華    民    國    95    年  10  月      30      日
                                                      Ａ
【附錄論罪科刑法條】
刑法第320條第1項：
意圖為自己或第三人不法之所有，而竊取他人之動產者，為竊盜
罪，處 5 年以下有期徒刑、拘役或 5 百元以下罰金。
附表一：
┌──┬────┬───────┬────┬─────┐
│編號│犯罪時間│犯  罪  地  點│機車牌號│機車所有人│
├──┼────┼───────┼────┼─────┤
│ 1  │941231  │台中市干城里南│JJB-790 │己○○    │
│    │10時許  │京路與建國路口│        │          │
├──┼────┼───────┼────┼─────┤
│ 2  │950302  │台中縣霧峰鄉民│PT3-279 │許曾趕所有│
│    │13時許  │生路294-3號   │        │丁○○使用│
├──┼────┼───────┼────┼─────┤
│ 3  │950618  │台中縣太平市中│DVF-181 │戊○○    │
│    │11時許  │山路230號後方 │        │          │
└──┴────┴───────┴────┴─────┘
附表二：
┌──┬────┬───────┬───┬───┬───┐
│編號│犯罪時間│犯  罪  地  點│共犯  │失竊廟│失竊金│
│    │        │              │      │宇及管│額（新│
│    │        │              │      │理者  │台幣）│
├──┼────┼───────┼───┼───┼───┤
│1   │950101  │彰化縣秀水鄉開│無    │開南寺│2千元 │
│    │13時40分│南巷87號      │      │李家珍│      │
│    │許      │              │      │李傳福│      │
├──┼────┼───────┼───┼───┼───┤
│2   │95年2月 │彰化縣花壇鄉灣│己○○│楓灣宮│約1百 │
│    │初某日  │雅村彰員路1段 │      │李天良│元    │
│    │        │31號          │      │      │      │
├──┼────┼───────┼───┼───┼───┤
│3   │95年2月 │彰化縣花壇鄉灣│己○○│紫竹寺│約1百 │
│    │初某日  │東村隴西巷9-1 │      │黃大方│元    │
│    │        │號            │      │      │      │
├──┼────┼───────┼───┼───┼───┤
│4   │95年2月 │彰化縣花壇鄉永│己○○│三玄宮│約1百 │
│    │初某日  │春村彰員路1段 │      │陳正忠│元    │
│    │        │391巷32號     │      │      │      │
├──┼────┼───────┼───┼───┼───┤
│5   │95年2月 │彰化縣大村鄉福│己○○│聖瑤宮│約1百 │
│    │初某日  │興村山腳路    │      │江慶森│元    │
│    │        │146-11號      │      │      │      │
├──┼────┼───────┼───┼───┼───┤
│6   │95年2月 │彰化縣大村鄉福│己○○│受興宮│約1百 │
│    │初某日  │興村山腳路77-7│      │江武雄│元    │
│    │        │號            │      │      │      │
├──┼────┼───────┼───┼───┼───┤
│7   │950216  │彰化縣線西鄉線│無    │德興宮│3百元 │
│    │13時58分│東路2段429巷6 │      │許連洲│      │
│    │許      │號            │      │      │      │
├──┼────┼───────┼───┼───┼───┤
│8   │950308  │同上          │無    │同上  │1百元 │
│    │13時58分│              │      │      │      │
│    │許      │              │      │      │      │
├──┼────┼───────┼───┼───┼───┤
│9   │95年3月 │彰化縣鹿港鎮鹿│無    │保聖宮│5百元 │
│    │中旬某日│興路91號      │      │黃貴  │      │
│    │13時許  │              │      │      │      │
├──┼────┼───────┼───┼───┼───┤
│10  │95年4月 │彰化縣鹿港鎮永│無    │乙○○│1千餘 │
│    │中旬某日│靖路73號      │      │郭明德│元    │
│    │13時許  │              │      │      │      │
├──┼────┼───────┼───┼───┼───┤
│11  │95年4月 │同上          │無    │同上  │2千餘 │
│    │中旬某日│              │      │      │元    │
│    │12時許  │              │      │      │      │
├──┼────┼───────┼───┼───┼───┤
│12  │950424  │同上          │無    │同上  │6百元 │
│    │13時30分│              │      │      │      │
│    │許      │              │      │      │      │
├──┼────┼───────┼───┼───┼───┤
│13  │950524  │台中市○○○路│無    │茄苳王│5百元 │
│    │18時許  │1段99號       │      │公廟  │      │
│    │        │              │      │張金河│      │
├──┼────┼───────┼───┼───┼───┤
│14  │950525  │台中市○○路3 │無    │玄威堂│4百元 │
│    │19時許  │段93巷7號     │      │吳炤烈│      │
├──┼────┼───────┼───┼───┼───┤
│15  │950527  │台中市○○路、│無    │大湖福│1千8百│
│    │19時許  │福音街口      │      │德祠  │元    │
│    │        │              │      │陳王秀│      │
│    │        │              │      │英    │      │
├──┼────┼───────┼───┼───┼───┤
│16  │950619  │台中市○○街  │無    │善修宮│3百元 │
│    │20時許  │131巷2號      │      │陳寶華│      │
├──┼────┼───────┼───┼───┼───┤
│17  │95年4月 │彰化縣鹿港鎮頂│無    │振興宮│1千元 │
│    │初某日下│草路2段313巷12│      │謝金起│      │
│    │午1時許 │號            │      │      │      │
├──┼────┼───────┼───┼───┼───┤
│18  │95年4月 │彰化縣鹿港鎮楊│無    │樂安宮│6百餘 │
│    │初某日下│厝巷41號      │      │唐通  │元    │
│    │午2時許 │              │      │      │      │
├──┼────┼───────┼───┼───┼───┤
│19  │95年1月 │彰化縣秀水鄉開│無    │開南寺│2千餘 │
│    │底某日下│南巷87號      │      │徐一男│元    │
│    │午2時許 │              │      │      │      │
└──┴────┴───────┴───┴───┴───┘
                                                      Ａ


司法院資訊處製作；財團法人民間司法改革基金會備份。
